【裁判字號】    92,交聲,213
【裁判日期】    921009
【裁判案由】    違反道路交通管理處罰條例聲明異議
【裁判全文】
臺灣基隆地方法院交通事件裁定                    九十二年度交聲字第二一三號
    移
    原處分機關  交通部公路總局台北區監理所基隆監理站
    異  議  人
    即受處分人  甲○○
右列受處分人因違反道路交通管理處罰條例案件，對於交通部公路總局台北區監理所
基隆監理站九十二年八月二十一日所為之處分（原處分案號：基監字第裁四二─ＲＡ
0000000號）聲明異議，本院裁定如左：
    主      文
異議駁回。
    理  由
一、原處分意旨略以：異議人即受處分人甲○○（下稱異議人）於民國九十二年三月
    二十四日下午三時零八分，將其所有之車牌號碼六Ｇ─七六三六自用小客車（下
    稱系爭車輛）停放在設有禁止停車標線之處所，因而依道路交通管理處罰條例第
    五十六條第一項第四款規定，裁處罰鍰新台幣（下同）九百元等語。
二、聲明異議意旨略以：異議人係將系爭車輛停放在劃有黃色標線之路旁，且有打開
    故障燈，停車亦未超過三分鐘，乃係臨時停車，自不再處罰之列等語。
三、按汽車駕駛人停車時，有在設有禁止停車標誌、標線之處所停車者，處六百元以
    上一千二百元以下罰鍰，道路交通管理處罰條例第五十六條第一項第四款定有明
    文。而以黃實線設於路側者，係用以禁止停車，道路交通標誌標線號誌設置規則
    第一百四十九條第一項第一款第四點前段復有明定。又所謂停車係指車輛停放於
    道路兩側或停車場所，而不立即行駛者；所謂臨時停車係指車輛因上、下人、客
    ，裝卸物品，其引擎未熄火，停止時間未滿三分鐘，保持立即行駛之狀態，此觀
    之道路交通管理處罰條例第三條第九款、第十款即明。
四、經查：本件異議人於九十二年三月二十四日下午三時零八分，將系爭車輛停放在
    愛六路上設有黃實線標線之處所，且異議人當時並未在車上，而係下車至對面全
    美磁磚行付款等情，為異議人所自承，且有照片一幀在卷可稽，足見異議人有在
    設禁止停車之處所停車之違規事實甚明。異議人雖辯稱其停車未超過三分鐘，係
    臨時停車云云，惟異議人當時係下車至停車處所對面之全美磁磚行付款，並非上
    、下人、客或裝卸物品，且引擎未熄火，保持立即行駛之狀態，核與前揭臨時停
    車之定義不符，是縱異議人確係停車未超過三分鐘，仍屬「停車」之範疇，並非
    「臨時停車」，自在前揭法文處罰之列。從而，原處分機關爰引道路交通管理處
    罰條例第五十六條第一項第四款規定對異議人裁罰並無不當，本件異議為無理由
    ，應予駁回。至異議人對拖吊處分聲明不服部分，因該部分並非原處分機關裁罰
    之範圍，自不在本院審究之列，附此敘明。
五、據上論斷，應依道路交通案件處理辦法第十九條，裁定如主文。
中      華      民      國    九十二    年      十      月      九      日
                                臺灣基隆地方法院交通法庭
                                      法  官  王  美  婷
右正本證明與原本無異。
對於本件裁定如有不服，應於收受送達後五日內，向本院提出抗告書狀，敘述抗告之
理由，抗告於臺灣高等法院。
                                      書記官  劉  珍  珍
中      華      民      國    九十二    年      十      月      九      日


司法院資訊處製作；財團法人民間司法改革基金會備份。
